【裁判字號】    97,易,3778
【裁判日期】    971024
【裁判案由】    傷害
【裁判全文】
臺灣臺中地方法院刑事判決  97年度易字第3778號
公  訴  人  臺灣臺中地方法院檢察署檢察官
被      告  丙○○
被      告  乙○○
上列被告因傷害案件，經檢察官提起公訴（97年度偵字第16577
號、第16951號），本院判決如下：
    主    文
本件公訴不受理。
    理    由
一、公訴意旨如後附件之起訴書所載。
二、按告訴乃論之罪，告訴人於第一審辯論終結前，得撤回其告
    訴；其告訴經撤回者，應諭知不受理判決，並得不經言詞辯
    論為之，刑事訴訟法第238條第1項、第303條第3款及第 307
    條分別定有明文。查本件被告丙○○、乙○○二人經檢察官
    分別以刑法第277條第1項之普通傷害罪提起公訴，依同法第
    287條前段之規定係屬告訴乃論之罪，茲經被告即告訴人丙
    ○○、乙○○二人達成和解，並於第一審辯論終結前之民國
    97年10月21日撤回告訴，此有卷附之撤回告訴狀可稽，揆諸
    前開規定，應諭知不受理之判決，並不經言詞辯論為之。
三、據上論斷，應依刑事訴訟法第303條第3款、第307條，判決
    如主文。
中    華    民    國    97    年    10    月    24    日
                  刑事第十二庭  法  官  劉邦繡
以上正本證明與原本無異。
如不服本判決，應於送達後10日內向本院提出上訴狀（應敘述具
體理由並附繕本），上訴於臺灣高等法院臺中分院。
                                書記官  何俞瑩
中    華    民    國    97    年    10    月    24    日
附件
臺灣臺中地方法院檢察署檢察官起訴書                  息股
                                     97年度偵字第16577號
                                     97年度偵字第16951號
    被      告  丙○○  男  21歲（民國○○年○月○○日生）
                        住臺中市○區○○路3段246號
                        國民身分證統一編號：Ｚ000000000號
                乙○○  男  22歲（民國○○年○月○○日生）
                        住高雄縣鳳山市○○○路268巷12號
                        國民身分證統一編號：Ｚ000000000號
上列被告等因傷害案件，業經偵查終結，認應該提起公訴，茲將
犯罪事實及證據並所犯法條分敘如下：
            犯罪事實
一、丙○○、乙○○2人因交通事故起爭執，竟均基於傷害人身
    體之犯意，於民國97年6月3日20時35分許，在臺中縣龍井鄉
    ○○村○○○路東園巷1弄1號前，雙方徒手互毆對方之身體
    ，乙○○並因重心不穩而撞到路旁機車及商家之瓦斯桶，致
    乙○○因而受有右側頭皮之挫傷及開放性傷口（3x4公分）
    、背部多處瘀傷及開放性傷口（各5，7，8，7公分長）、雙
    肩及上臂開放性傷口（各2x3，3x4公分）、雙肘關節之開放
    性傷口（各4x5，2x3公分）、右眉弓撕裂傷約2.5公分，下
    嘴唇開放性傷口合併瘀傷；頭部外傷併顏面撕裂傷及眼眶挫
    傷、頭皮下血腫及腦震盪、顏面挫傷、上肢開放性傷口等傷
    害。丙○○則因而受有頭部外傷、胸壁挫傷、右手、右膝、
    左腳踝、頸部挫擦傷等傷害。
二、案經乙○○、丙○○訴由臺中縣警察局烏日分局報告偵辦。
            證據並所犯法條
一、上揭犯罪事實，業據被告丙○○坦承不諱，被告乙○○則辯
    稱：伊僅係正當防衛，否認有毆打被告丙○○之犯行云云。
    惟查，被告乙○○及丙○○均受有傷害，業據乙○○提出臺
    中榮民總醫院診斷證明書2份；丙○○提出光田綜合醫院診
    斷證明書1份在卷可稽。觀諸被告乙○○所受之傷害，除頭
    部及背部、雙肩、手臂等開放性傷口，顯係倒地時撞倒機車
    、瓦斯桶所造成之外，其餘頭部外傷、顏面挫傷之傷害，實
    與丙○○於頭部、胸壁、手部、頸部所受之挫擦傷大同小異
    ，足認雙方在倒地前，仍有近身互毆之情形。綜上，被告等
    2 人犯嫌，均堪認定。
二、核被告丙○○、乙○○等2人所為，均係犯刑法第277條第1
    項之罪嫌。
三、依刑事訴訟法第251條第1項提起公訴。
    此  致
臺灣臺中地方法院
中    華    民    國    97    年    9     月    4     日
                        檢察官  甲  ○  ○
本件正本證明與原本無異
中    華    民    國    97    年    9     月    10    日
                        書記官  林  建  宏
所犯法條：
刑法第277條第1項
中華民國刑法第277條
（普通傷害罪）
傷害人之身體或健康者，處3年以下有期徒刑、拘役或1千元以下
罰金。
犯前項之罪因而致人於死者，處無期徒刑或7年以上有期徒刑；
致重傷者，處 3 年以上 10 年以下有期徒刑。


司法院資訊處製作；財團法人民間司法改革基金會備份。
